臺灣高等法院臺南分院刑事判決　　　　　九十一年度上易字第五一二號　Ａ
　　　上　訴　人
　　　即　被　告　乙　○　○
右上訴人因竊盜案件，不服臺灣嘉義地方法院九十一年度易字第一一五號中華民國九
十一年三月二十二日第一審判決（起訴案號：臺灣嘉義地方法院檢察署九十一年度偵
字第八三五號），提起上訴，本院判決如左：
      主      文
上訴駁回。
      事      實
一、乙○○前有多次竊盜前科，最近一次係於民國八十三年間經台灣嘉義地方法院判
    處有期徒刑一年四月並於刑之執行前強制工作三年，於八十七年十一月二十七日
    執行完畢，仍不知悔改，意圖為自己不法之所有，於九十一年一月十八日晚上八
    時四十分許，在嘉義市火車站外之停車場，手持其所有客觀上可為兇器之鉗子剪
    一支與板手四支，以鉗子剪斷鏈條之方式，竊取甲○○所有之黃色腳踏車乙輛（
    價值約新台幣一千元），得手後正欲離去時，為警於當場查獲，並扣得前開鉗子
    剪一支與板手四支。
二、案經鐵路警察局第三警務段報告臺灣嘉義地方法院檢察署檢察官偵查起訴。
      理      由
一、右開犯罪事實，業據被告乙○○於警局、偵查中及原審審理時坦承不諱，並有鉗
    子剪一支、板手四支扣案足資佐證，復有照片四張在卷可稽，雖被告於本院審理
    時辯稱其所竊取之腳踏車係他人拋棄之物，惟該腳踏車甚新，有照片在卷可稽，
    且係被害人甲○○所有，於九十一年一月十八日停放於嘉義火車站前停車場後失
    竊，亦經被害人指述在卷，並有贓物認領保管收據乙紙為憑，所辯核係卸責之詞
    。本件事證明確，被告犯行堪予認定，應予依法論科。
二、查被告持以竊盜之鉗子剪一支、板手四支，係以鋼（原判決誤為鐵）製造，客觀
    上足以可傷害人之生命、身體，可供兇器使用，核被告所為係犯刑法第三百二十
    一條第一項第三款之加重竊盜罪，被告認其所犯係刑法第三百二十條第一項之普
    通竊盜罪，尚屬誤會。又被告前有九次竊盜前科，最近一次係於八十三年間經法
    院判處有期徒刑一年四月並刑之執行前強制工作三年，合於八十七年十一月二十
    七日執行完畢，有臺灣嘉義地方法院檢察署被告刑案資料查註紀錄表一件、臺灣
    高等法院被告全國前案紀錄表附卷可按，其於五年以內，再犯本件有期徒刑以上
    之罪，為累犯，應依法加重其刑。
三、原審以被告罪證明確，因予適用刑法第三百二十一條第一項第三款、第四十七條
    之規定，並審酌被告之品性、犯罪之動機、手段，及所生危害雖小，然其已有九
    次竊盜前科，並經強制工作，竟又第十度犯案，顯不知悔改，與犯後自白犯行，
    態度良好等一切情狀，量處有期徒刑十月，以示警惕。又扣案之鉗子剪一支、板
    手四支，為被告所有，且供犯罪所用，業經被告供承明確，而依刑法第三十八條
    第一項第二款之規定為沒收之宣告，其認事用法，並無不合，量刑亦稱妥適。被
    告以其係普通竊盜為由而提起上訴，為無理由，應予駁回。
據上論斷，應依刑事訴訟法第三百六十八條，判決如主文。
本案經檢察官劉欽銘到庭執行職務。
中    華    民    國      九十一      年      五      月      二十一    日
                                  臺灣高等法院臺南分院刑事第三庭
                                      審判長法官  黃    崑    宗
                                            法官  王    浦    傑
                                            法官  葉    居    正
右正本證明與原本無異。
不得上訴。
                                      法院書記官  陳    嘉    琍
中    華    民    國      九十一      年      五      月      二十二    日
附錄：本判決論罪科刑法條
刑法第三百二十一條第一項第三款
 (加重竊盜罪)
犯竊盜罪而有左列情形之一者，處六月以上五年以下有期徒刑：
三  攜帶兇器而犯之者。
